ko: 건강/미용 > 개인 미용/위생 용품 > 수면 보조 기구: 안대; 수면 패치 및 국소 제품; 수면 스프레이 및 미스트; 코골이/수면 무호흡 교정 장치; 여행용 목베개; 백색 소음기
ro-RO: Sănătate și frumusețe > Îngrijire personală > Produse pentru dormit: Măști pentru ochi; Plasturi și produse topice pentru somn; Sprayuri și aerosoli pentru somn; Produse pentru sforăit și apnee în somn; Perne de voiaj; Aparate pentru zgomot alb
en: Health & Beauty > Personal Care > Sleeping Aids: Eye Masks; Sleep Patches & Topicals; Sleep Sprays & Mists; Snoring & Sleep Apnea Aids; Travel Pillows; White Noise Machines
hr-HR: Zdravlje i ljepota > Osobna njega > Sredstva za pomoć pri spavanju: Maske za oči; Flasteri i topikalna sredstva za spavanje; Sprejevi i maglice za spavanje; Sredstva za pomoć kod hrkanja i apneje; Jastuci za putovanje; Uređaji za bijeli šum
pl: Zdrowie i uroda > Higiena osobista > Środki ułatwiające zasypianie: Maski na oczy; Plastry i środki miejscowe na sen; Spraye i mgiełki na sen; Środki przeciwko chrapaniu i bezdechowi sennemu; Poduszki podróżne; Generatory białego szumu
ru: Красота и здоровье > Личная гигиена и уход за собой > Товары для нормализации сна: Маски для сна; Пластыри и местные средства для сна; Спреи и мисты для сна; Средства против храпа и апноэ во сне; Подушки для путешествий; Генераторы белого шума
sl-SI: Zdravje in lepota > Osebna nega > Pripomočki za spanje: Maske za oči; Obliži in lokalni preparati za spanje; Razpršila in meglice za spanje; Pripomočki za smrčanje in apnejo v spanju; Potovalne blazine; Aparati za beli šum
es: Salud y belleza > Cuidado personal > Ayudas para conciliar el sueño: Antifaces para dormir; Parches y tópicos para dormir; Aerosoles y brumas para dormir; Ayudas para ronquidos y apnea de sueño; Almohadas de viaje; Máquinas de ruido blanco
de: Gesundheit & Schönheit > Körperpflege > Schlafhilfen: Schlafmasken; Schlafpflaster & Topische Mittel; Schlafsprays & -nebel; Hilfsmittel gegen Schnarchen und Schlaf-Apnoe; Reisekissen; Soundmaschinen
ja: 美容・健康 > 衛生日用品 > 安眠グッズ: アイマスク; 睡眠パッチと外用薬; 睡眠スプレーとミスト; いびき・睡眠時無呼吸対策グッズ; トラベルピロー; サウンドマシン
fr: Santé et beauté > Hygiène personnelle > Aides au sommeil: Masques de sommeil; Patchs et soins topiques pour le sommeil; Brumes et sprays pour le sommeil; Solutions pour ronflements et apnée du sommeil; Oreillers de voyage; Générateurs de bruit blanc
bg-BG: Здраве и красота > Лична грижа > Помощни средства за сън: Маски за очи; Лепенки и локални средства за сън; Спрейове и пръскала за сън; Помощни средства за хъркане и сънна апнея; Възглавници за пътуване; Машини с бял шум
tr: Sağlık ve Güzellik > Kişisel Bakım > Uyumaya Yardımcı Ürünler: Göz Maskeleri; Uyku Yamaları ve Topikalleri; Uyku Spreyler ve Sisler; Horlama ve Uyku Apnesi Çözümleri; Seyahat Yastıkları; Beyaz Gürültü Makineleri
hu: Egészség és szépség > Személyes gondoskodás > Alvássegítők: Szemmaszkok; Alvástapaszok és helyi készítmények; Alvás spray-k és ködök; Horkolás és alvási apnoe elleni szerek; Utazópárnák; Fehérzaj-gépek
th: สุขภาพและความงาม > ผลิตภัณฑ์ดูแลส่วนบุคคล > อุปกรณ์ช่วยให้นอนหลับ: มาส์กดวงตา; แผ่นแปะและผลิตภัณฑ์ทาช่วยการนอนหลับ; สเปรย์และมิสต์ช่วยการนอนหลับ; อุปกรณ์ลดการกรนและการหยุดหายใจขณะหลับ; หมอนพกพา; เครื่องช่วยนอนหลับ
da: Sundhed og skønhed > Personlig pleje > Sovemidler: Sovemasker; Søvnplastre og topiske midler; Søvnsprays og forstøvere; Hjælpemidler mod snorken og søvnapnø; Rejsepuder; Maskiner med hvid støj
sk-SK: Zdravie a krása > Osobná starostlivosť > Pomôcky na spanie: Očné masky; Náplasti a lokálne prípravky na spánok; Spreje a hmly na spánok; Pomôcky pri chrápaní a spánkovom apnoe; Cestovné vankúše; Uspávacie moduly
vi: Sức khỏe và sắc đẹp > Sản phẩm chăm sóc cá nhân > Dụng cụ hỗ trợ giấc ngủ: Mặt nạ mắt; Miếng dán và thuốc bôi hỗ trợ giấc ngủ; Xịt thơm hỗ trợ giấc ngủ; Thiết bị/ dụng cụ hỗ trợ điều trị hội chứng ngừng thở và ngáy khi ngủ; Gối du lịch; Máy tạo tiếng ồn trắng
sv: Skönhet och hälsa > Personlig vård > Sömnmedel: Sömnmasker; Sömnplåster och topiska preparat; Sömnsprayer och -mister; Hjälp mot snarkning och sömnapné; Resekuddar; Maskiner för vitt brus
el: Υγεία & ομορφιά > Προσωπική φροντίδα > Βοηθήματα ύπνου: Μάσκες ματιών; Επιθέματα ύπνου; Σπρέι ύπνου; Βοηθήματα για ροχαλητό και άπνοια κατά τον ύπνο; Μαξιλάρια ταξιδιού; Συσκευές λευκού θορύβου
it: Salute e bellezza > Cura della persona > Ausili per il sonno: Mascherine per dormire; Cerotti e prodotti topici per dormire; Spray e nebulizzatori per dormire; Rimedi contro russamento e apnea nel sonno; Cuscini da viaggio; Generatori di rumore bianco
cs: Zdraví a krása > Osobní péče > Pomůcky na zlepšení spánku: Masky na spaní; Náplasti a topické přípravky na spaní; Spánkové spreje a mlhy; Pomůcky proti chrápání a spánkové apnoe; Cestovní polštářky; Přístroje na vytváření bílého šumu
pt-PT: Saúde e beleza > Cuidado pessoal > Auxiliares de sono: Máscaras paras os olhos; Adesivos e tópicos para o sono; Sprays e névoas para o sono; Auxiliares para apneia no sono e ressonar; Almofadas de viagem; Máquinas de ruído branco
nl: Gezondheid en persoonlijke verzorging > Persoonlijke verzorging > Slaapmiddelen: Slaapmaskers; Slaap pleisters en topicals; Slaap sprays en nevels; Hulpmiddelen bij snurken en slaapapneu; Reiskussens; Witteruisapparaten
fi: Terveys ja kauneus > Henkilökohtainen hygienia > Apua nukahtamiseen: Silmämaskit; Unilaastari ja -voide; Unisuihke ja -sumute; Apuvälineet kuorsaukseen ja uniapneaan; Matkatyynyt; White noise -kohinalaite
lt-LT: Sveikata ir grožis > Asmeninė priežiūra > Pagalbinės miego priemonės: Akių kaukės; Miego pleistrai ir vietinio poveikio priemonės; Miego purškalai ir dulksnos; Pagalbinės priemonės nuo knarkimo ir miego apnėjos; Kelioninės pagalvėlės; Baltojo triukšmo aparatai
zh-TW: 保健與美容 > 個人保養 > 睡眠輔助用品: 眼罩; 睡眠貼片及局部用品; 睡眠噴霧及霧化; 睡眠打鼾和呼吸中止症輔助器; 旅行枕; 白噪音助眠機
nb: Skjønnhet og helse > Personlig pleie > Søvnhjelp: Øyemasker; Søvnplaster og topiske midler; Søvnsprayer; Hjelp mot snorking og søvnapné; Reiseputer; Maskiner for hvit støy
zh-CN: 保健/美容/卫生/护理 > 个人护理 > 助眠用品: 眼罩; 助眠贴和助眠外用品; 助眠喷雾; 止鼾/睡眠呼吸暂停辅助用品; 旅行枕; 白噪声机
pt-BR: Saúde e beleza > Cuidados pessoais > Auxiliares do sono: Máscaras para dormir; Adesivos e tópicos para sono; Sprays e névoas para sono; Soluções para o ronco e a apneia do sono; Travesseiros de viagem; Máquinas de sons para relaxar e dormir